臺灣基隆地方法院刑事裁定　　　　　　　 94年度聲再字第1號
聲　請　人
即受判決人　甲○○　男　29歲.
上列聲請人即受判決人因過失傷害等案件，對於臺灣高等法院中
華民國93年6 月15日93年度交上訴字第88號、本院92年4 月30日
92年度交簡上字第5 號刑事確定判決，聲請再審，本院裁定如下
：
    主  文
再審之聲請駁回。
    理  由
一、本件聲請意旨如聲請狀（附件）所載，並補充：經聲請人到
    庭確認其聲請再審之對象係：臺灣高等法院民國93年6 月15
    日93年度交上訴字第88號、本院92年4 月30日92年度交簡上
    字第5 號刑事確定判決。
二、按聲請再審，依刑事訴訟法第426 條第1 項規定，由判決之
    原審法院管轄。其中所謂原審法院，係指原審級之法院而言
    。本件聲請人所犯公共危險罪（肇事逃逸）既經二審法院判
    決確定（臺灣高等法院93年度交上訴字第88號刑事判決），
    其聲請再審應向二審法院為之，其向一審法院聲請再審，程
    序顯已違背上開規定，自應予以駁回。
三、聲請人雖另以其係頂替案外人杜旭昇承擔駕車傷人之罪責，
    認有新證據可就本院92年度交簡上字第5 號刑事確定判決聲
    請再審云云。惟查：
    (一)按因發見確實之新證據，足認受有罪判決之人應受無罪
        、免訴、免刑或輕於原判決所認罪名之判決者，得聲請
        再審，固為刑事訴訟法第420 條第1 項第6 款所明定。
        惟所謂「發現確實之新證據」，係指該證據於事實審法
        院判決前業已存在，為法院、當事人所不知，不及調查
        斟酌，至其後始行發現（最高法院28年抗字第8 號判例
        意旨參照），且就證據本身形式觀察，固不以絕對不須
        經過調查程序為條件，但必須顯然可認為足以動搖原有
        罪之確定判決，而為受判決人無罪、免訴、免刑或輕於
        原判決所認罪名之判決者為限。亦即該「新證據」須可
        認為確實具有足以動搖原確定判決，而對受判決人為更
        有利判決之「確實性」外，尚須具備該證據係在事實審
        法院於判決前已存在，因未經發現，不及調查斟酌，或
        審判時未經注意，至其後始行發現之「嶄新性」特質，
        二者均屬不可或缺，倘若未具備上開「確實性」與「嶄
        新性」二種聲請再審新證據之特性，即不能據為聲請再
        審之原因（最高法院90年度臺抗字第71號、92年度臺抗
        字第295 號裁定意旨參照）。
    (二)有關聲請人主張上開駕車傷人、肇事逃逸之真正行為人
        係肇事車輛（車牌號碼：9B-3883 號）之車主杜旭昇，
        伊實際上係頂替入罪乙節，因上開車輛之車主確為杜旭
        昇，且案發後駕駛人逃離現場，聲請人事後才出面表明
        自己即係駕駛人等情，業經本院依職權調閱上開卷宗查
        明屬實，則聲請人前揭陳述，固非全然無可置信，亦具
        備前揭新證據之「嶄新性」。惟聲請人、杜旭昇迄均未
        就其涉嫌頂替、過失傷害與肇事逃逸等罪，主動向偵查
        犯罪機關自首犯行，此業經聲請人自承無誤，而聲請人
        上開陳述復未經偵查犯罪機關調查確認，實無足以動搖
        原確定判決所認定之犯罪事實，核與前揭「新證據」之
        「確實性」要件不符。故聲請人僅憑一己陳述，據以聲
        請再審，並無理由。
四、綜上所述，本件再審一部分（臺灣高等法院93年度交上訴字
    第88號刑事確定判決）因本院無管轄權，而屬程序違背規定
    ，另一部分（本院92年度交簡上字第5 號刑事確定判決）則
    無再審理由，均應予以裁定駁回。
五、依刑事訴訟法第433 條、第434 條第1項，裁定如主文。
中　　華　　民　　國　　94　　年　　1 　　月　　24　　日
                  刑事第四庭審判長法  官  陳志祥
                                  法  官  陳玉雲
                                  法  官  楊皓清
以上正本證明與原本無異。
對於本件裁定如有不服，應於收受送達後5 日內，向本院提出抗
告書狀，敘述抗告之理由，抗告於臺灣高等法院。
中　　華　　民　　國　　94　　年　　1 　　月　　24　　日
                                  書記官  王月娥
